---
title: "Untitled"
author: "Lliuya Anderson - Briceño Marlon - Lavado Kresly"
date: "25/11/2021"
output: html_document
---


## 1. ¿Qué cantidad de dinero sobra al repartir 10000$ entre 3 personas?
```{r}
1000%%3
```
## 2. ¿Es el número 4560 divisible por 3? 
```{r}
0 == (4560%%3)
```
## 3. Construya un vector con los números enteros del 2 al 87. ¿Cuáles de esos números son divisibles por 7?
```{r}
z <- c(2:87)
x <- (0 == z%%7)
which(x == TRUE)
z[which(x == TRUE)]
z[which(x)]
```
## 4. Construya dos vectores, el primero con los números enteros desde 7 hasta 3, el segundo vector con los primeros cinco números positivos divisibles por 5.
```{r}
a<- c(7:3)
b<- seq(0,100,5)
l <-b[c(1,2,3,4,5)]
```
## 4.1. Sea A la condición de ser par en el primer vector.
```{r}
A <- c(a[which(0==a%%2)])
A
```
## 4.2 Sea B la condición de ser mayor que 10 en el segundo vector.
```{r}
B <- c(l[which(l>10)])
B
```
## 5. Consulte este link en el cual hay una an ́ectoda de Gauss ni ̃no. Use R para obtener el resultado de la suma solicitada por el profesor del niño Gauss.
```{r}
sum(1:100)
Vector_suma_de_Gauss <- function(n){(n*(n+1))/2}
Vector_suma_de_Gauss(100)
```
## 6. Construya un vector con los siguientes elementos: 1, -4, 5, 9, -4. Escriba un procedimiento para extraer las posiciones donde está el valor mínimo en el vector.
```{r}
k <- c(1,-4,5,9,-4)
min(k)
which(k==-4)
```
## 7. Calcular   8!
```{r}
factorial(8)
```
## 8. Evaluar la siguiente sumatoria 
![](C:\Users\alliu\Dropbox\Mi PC (LAPTOP-70GFEDRM)\Downloads\Ejercicio8.png)
```{r}
sum(exp(3:7))
```
## 9. Evaluar la siguiente productoria  
![](C:\Users\alliu\Dropbox\Mi PC (LAPTOP-70GFEDRM)\Downloads\Captura de pantalla 2021-11-25 211523.png)
```{r}
prod((1/2)*log(1:10))
```
## 10. Realizar una función que permita calcular el área de una corona circular.
![](C:\Users\alliu\Dropbox\Mi PC (LAPTOP-70GFEDRM)\Downloads\Captura de pantalla 2021-11-25 211535.png)
```{r}
Q <- function
(h,d,s,q){(h+d)/2*(S-(h+d)*sen(q))}
```
## 11. Construya un vector cualquiera e invierte, es decir, que el primer elemento quede de último, el segundo de penúltimo y así sucesivamente. Compare su resultado con el de la función rev
```{r} 
C <- c(1:20)
sort(C,decreasing = T)
rev(C)
```
## 12. Calcular lo siguiente 
![](C:\Users\alliu\Dropbox\Mi PC (LAPTOP-70GFEDRM)\Downloads\Captura de pantalla 2021-11-25 211605.png)
```{r}
N <- 10:100
O <- N^3
P <- 4*N^2
sum(O+P)
```
## 13. Calcular lo siguiente   
![](C:\Users\alliu\Dropbox\Mi PC (LAPTOP-70GFEDRM)\Downloads\Captura de pantalla 2021-11-25 211617.png)
```{r}
L <- 1:25
W <- (2^L)/L
D <- (3^L)/L^2
sum(W+D)
```
## 14. Lea el siguiente archivo
```{r}
library(readr)
Paises <- read_delim("C:/Users/alliu/Dropbox/Mi PC (LAPTOP-70GFEDRM)/Downloads/Paises.csv", 
    delim = "\t", escape_double = FALSE, 
    trim_ws = TRUE)
View(Paises)

```
## 14.1. Calcular el número de variables del dataset
```{r}
ncol(Paises)
```

## 14.2. ¿Cuántos países hay en el dataset?
```{r}
length(Paises$Pais)
```
## 14.3. ¿Cuál es el país con mayor población?
```{r}
which.max(Paises$poblacion)
Paises$Pais[25]
```
```{r}
Paises$Pais[which.max(Paises$poblacion)]
```
## 14.4. ¿Cuál es el país con alfabetización más baja?
```{r}
Paises$Pais[which.min(Paises$alfabetizacion)]
```
## 15. En R hay unas bases de datos incluídas, una de ellas es la base de datos llamada mtcars. Para conocer las variables que están en mtcars usted puede escribir en la consola ?mtcars o también help(mtcars). De la base mtcars obtenga bases de datos que cumplan las siguientes condiciones.
```{r}
?mtcars
mtcars
View(mtcars)
```
## 15.1. Autos que tengan un rendimiento menor a 18 millas por galón de combustible.
```{r}
which(mtcars$mpg<18)
row.names(mtcars)[which(mtcars$mpg<18)]
```
## 15.2. Autos que tengan 4 cilindros.
```{r}
row.names(mtcars)[which(mtcars$cyl==4)]
```
## 15.3. Autos que pesen m ́as de 2500 libras y tengan transmisión manual.
```{r}
row.names(mtcars)[which(mtcars$wt>2.5 & mtcars$am == 1)]
```


