---
title: "CLimatol"
author: "Marlon Gonzalo Briceño Cárdenas"
date: "30/1/2022"
output: github_document
---
# Nivel I
```{r}
library(climatol)
```
```{r}
setwd("D:/Users/MARLON/Desktop/a after/rellen/Climatol1.0")
```
### 1. Generar un diagrama de Walter y Lieth con la data de datcli, este debe llevar de título “Estación Campo de Marte”, a una altitud de 80 msnm durante el año 2017, con los meses simbolizados por números. Las temperaturas deberán visualizarse de color verde; las precipitaciones, en naranja; los meses de congelación segura, en azul y los de congelación probable, en celeste. No trazar una línea suplementaria de precipitación.

``` {r}
data(datcli)  
diagwl(datcli, "Est. Campo de Marte", 80, "2017", mlab="a", pcol = "orange", tcol = "green", pfcol="sky blue", sfcol = "blue", shem=FALSE, p3line = FALSE) 
```

### 2. Recrea minuciosamente el siguiente diagrama de la rosa de los vientos (pista: `col=rainbow(8)`).
```{r}
data("windfr")
rosavent(windfr,fnum = 6,fint=2,flab = 1,ang = 3*pi/8,col = rainbow(8), uni = "km/s")
```

# Nivel II 
### 3. Convertir la data diaria de tmax en una data de medias mensuales. Posteriormente, homogeneizar dichos datos mensuales con una normalización por estandarización y gráficos de medias anuales y correcciones aplicadas en el análisis exploratorio de datos (utilizar dos decimales).
```{r}
data(tmax)
write.table(dat, "Tmax_2O01-2003.dat", row.names=FALSE, col.names=FALSE)
write.table(est.c, "Tmax_2001-2003.est", row.names=FALSE, col.names=FALSE)
dd2m('Tmax', 2001, 2003, ndec=2, valm=2)
homogen('Tmax', 2001, 2003, suf='m', nm=12, std=3, ndec=2, gp=3, expl=TRUE)
```

### 4. Recortar la data mensual de Ptest desde 1965 hasta 2005. Homogeneizar dicha data mediante clústers o áreas rectangulares, con un ancho de superposición de 0, mediante una estandarización y con gráficos de totales anuales en el análisis exploratorio de datos. Mostrar las medias de las series homogeneizadas en un archivo Excel que, además, mencione los totales anuales y los datos de la latitud, longitud y nombre de cada estación (utilizar dos decimales).
```{r}
data(Ptest)
write.table(dat, "Ptest_1951-2010.dat",row.names = F, col.names = F)
write.table(est.c, "Ptest_1951-2010.est",row.names = F, col.names = F)
datsubset("Ptest", 1951,2010,1965,2005,1)
read.table("Ptest_1965-2005.dat")
homogsplit("Ptest",1965,2005,44,-108,0,0,std=3,nm=0,ndec = 2,gp=4)
```

```{r}
"Ptest_1965-2005.dat"
library(rio)
export(est.c,"Petest_tarea.xlsx")
```
¡[](D:/Users/MARLON/Desktop/a after/rellen/excel.png)
¡[](D:/Users/MARLON/Desktop/a after/rellen/excelreult.png)

